【裁判字號】    95,訴,635
【裁判日期】    951013
【裁判案由】    偽造文書
【裁判全文】
臺灣新竹地方法院刑事宣示判決筆錄       95年度訴字第635號
公  訴  人  臺灣新竹地方法院檢察署檢察官
被      告  甲○○
指定辯護人  本院公設辯護人林建和
上列被告因偽造文書案件，檢察官提起公訴（94年度偵字第5744
、5814號）後，聲請改依協商程序而為判決，本院於中華民國95
年10月13日下午5 時在本院刑事第八法庭宣示判決，出席職員如
下：
                    法  官  林惠君
法官起立朗讀判決主文、犯罪事實要旨、處罰條文及告以上訴限
制、期間並提出上訴狀之法院，且諭知記載其內容：
一、主  文：
    甲○○共同連續偽造公印文，累犯，處有期徒刑壹年月。
    如附表所示偽造之國民身分證伍枚、駕駛執照肆枚及附表所
    示「應沒收之物（偽造之私文書及偽造署名、印文之態樣）
    」欄所示偽造之印鑑卡、郵政存簿儲金立帳申請書上偽造之
    署名、印文及偽造之印章，均沒收。
二、犯罪事實要旨：
(一)、甲○○曾於民國90年間因竊盜及違反毒品危害防制條例案
      件，分別經臺灣板橋地方法院判處有期徒刑8月及6月確定
      ，嗣經裁定應執行有期徒刑1年1月確定，於92年5月8縮刑
      期滿執行完畢。
(二)、詎甲○○仍不思悔改，於94年間某日與真實姓名年籍不詳
      綽號「阿不拉」之成年男子（下稱「阿不拉」）共同基於
      概括犯意聯絡，先由甲○○前往照相館照相取得照片數紙
      後，將之交予「阿不拉」，由「阿不拉」在不詳時地，以
      虛擬之身分證字號、姓名，連續先後多次偽造蓋有偽造「
      內政部印」公印文之國民身分證、蓋有偽造「交通部駕駛
      執照製發之章」印文之駕駛執照多張，並各貼上甲○○所
      交付之照片，及偽刻所有被偽造證件之人姓名之印章，足
      以生損害於各該被偽造之人、戶政機關及監理機關對於國
      民身分證、駕駛執照管理之正確性（被偽造者之姓名、偽
      造之證件均詳如附表所示）；迨偽造完成後，即交由甲○
      ○分別於附表所示時地，持如附表所示偽造之證件及偽刻
      之印章，以如附表所示之人名義，先後5次向中華郵政股
      份有限公司（下稱中華郵政）申辦帳戶，且於申辦時在印
      鑑卡、郵政存簿儲金立帳申請書上偽造如附表所示之人之
      簽名及以偽造之印章蓋用偽造印文，而偽造各該印鑑卡、
      郵政存簿儲金立帳申請書之私文書（各次偽造之私文書及
      偽造署名、印文之態樣均詳如附表所示），同時將上開偽
      造之國民身分證、駕駛執照行使交予該等承辦人員核對是
      否確為本人申請開戶，足以生損害於附表所示之人、中華
      郵政、戶政機關及監理機關對於金融帳戶開戶、國民身分
      證、駕駛執照管理之正確性，甲○○每完成乙件人頭帳戶
      之開戶，可分得新臺幣1,500元之酬勞。
      嗣於94年9月9日下午2時許，甲○○在新竹縣竹北市○○
      街39 0號之竹北博愛郵局，持偽造之「徐志堅」國民身分
      證、駕駛執照行使申辦開戶時，遭承辦人員邱瑞鳳當場發
      現有偽而報警查獲，並扣得偽造之「徐志堅」國民身分證
      、駕駛執照各乙張，始循線查悉上情。
三、處罰條文：
    修正前刑法第28條、修正前刑法第56條、刑法第218條第1項
    、第216條、第212條、第217條第1項、第210 條、修正前刑
    法第55條後段。
四、扣案貼有被告照片偽造之「徐志堅」國民身分證、駕駛執照
    各乙張（新竹縣警察局竹北分局扣押物品目錄表見臺灣新竹
    地方法院檢察署94年度偵字第5744號偵查卷第4 頁），及未
    扣案如附表編號一至四所示偽造之國民身分證、駕駛執照，
    均為被告所有供犯罪所用之物，均應依修正前刑法第38條第
    1項第2款規定宣告沒收，而如附表編號一至五所示偽造之國
    民身分證上偽造之「內政部印」公印文各乙枚及如附表編號
    一、二、四、五所示偽造之駕駛執照上偽造之「交通部駕駛
    執照製發之章」印文（尚非刑法第218條第1項所指之「公印
    文」，最高法院69年台上字第1676號判例意旨參照）各乙枚
    ，因其上偽造之公印文、印文已連同偽造之國民身分證、駕
    駛執照一併沒收，即無庸再予以宣告沒收。附表「應沒收之
    物（偽造之私文書及偽造署名、印文之態樣）」欄所示偽造
    之印鑑卡、郵政存簿儲金立帳申請書上偽造之署名、印文及
    偽造之印章，不問屬於犯人所有與否，均應依刑法第219 條
    宣告沒收。
五、協商判決除有刑事訴訟法第454條之4第1項第1款於本訊問程
    序終結前，被告撤銷協商合意或檢察官撤回協商聲請者；第
    2款被告協商之意思非出於自由意志者；第4款被告所犯之罪
    非第455條之2第1項所定得以協商判決者；第6款被告有其他
    較重之裁判上一罪之犯罪事實者；第7 款法院認應諭知免刑
    或免訴、不受理者情形之一，及違反同條第2 項「法院應於
    協商合意範圍內為判決；法院為協商判決所科之刑，以宣告
    緩刑或2 年以下有期徒刑、拘役或罰金為限」之規定者外，
    檢察官與被告均不得上訴。
六、如有前項得上訴之情形，得自收受宣示判決筆錄送達之日起
    10日內，向本院提出上訴書狀，上訴於第二審法院。
中    華    民    國    95    年    10    月    13    日
                  臺灣新竹地方法院刑事第三庭
                      法  官  林惠君
以上正本證明與原本無異。
                      書記官  黃旭淑
中    華    民    國    95    年    10    月    13    日
附錄本案論罪科刑法條全文：
刑法第216條：
行使第210條至第215條之文書者，依偽造、變造文書或登載不實
事項或使登載不實事項之規定處斷。
刑法第210條：
偽造、變造私文書，足以生損害於公眾或他人者，處5 年以下有
期徒刑。
刑法第212條：
偽造、變造護照、旅券、免許證、特許證及關於品行、能力服務
或其他相類之證書、介紹書，足以生損害於公眾或他人者，處1
年以下有期徒刑、拘役或300元以下罰金。
刑法第217條第1項：
偽造印章、印文或署押，足以生損害於公眾或他人者，處3 年以
下有期徒刑。
刑法第218條第1項：
偽造公印或公印文者，處5 年以下有期徒刑。
附表：
┌──┬────────────┬──────┬───────┬──────────────┐
│編號│偽造之姓名              │ 偽造之證件 │   開戶郵局   │應沒收之物（偽造之私文書及偽│
│    │身分證字號（該字號之真實│            │ （開戶時間） │造署名、印文之態樣）        │
│    │姓名）                  │            │              │                            │
├──┼────────────┼──────┼───────┼──────────────┤
│ 一 │徐寶生                  │1.國民身分證│新竹市○○○路│1.偽造之徐寶生印章乙枚      │
│    │Ｚ000000000（資料不存在）│  、駕駛執照│8號之新竹建中 │2.偽造徐寶生之署名乙枚、印文│
│    │                        │2.影本見臺灣│郵局          │  乙枚（於「徐寶生」印鑑卡上│
│    │                        │  新竹地方法│（94年9月8日上│  偽造徐寶生之署名乙枚，且以│
│    │                        │  院檢察署94│午10時許）    │  偽造之徐寶生印章蓋用偽造徐│
│    │                        │  年度偵字第│              │  寶生之印文乙枚）          │
│    │                        │  5814號偵查│              │3.偽造徐寶生之署名乙枚、印文│
│    │                        │  卷（下稱第│              │  乙枚（於「徐寶生」出具之郵│
│    │                        │  5814號卷）│              │  政存簿儲金立帳申請書上偽造│
│    │                        │  第20頁    │              │  「徐寶生」之署名乙枚，且以│
│    │                        │            │              │  偽造之徐寶生印章蓋用偽造徐│
│    │                        │            │              │  寶生之印文乙枚）          │
│    │                        │            │              │4.印鑑卡、郵政存簿儲金立帳申│
│    │                        │            │              │  請書影本見第5814號卷第20頁│
├──┼────────────┼──────┼───────┼──────────────┤
│ 二 │許茂欽                  │1.國民身分證│新竹市○○路62│1.偽造之許茂欽印章乙枚      │
│    │Ｚ000000000（資料不存在）│  、駕駛執照│1號之新竹南大 │2.偽造許茂欽之署名乙枚、印文│
│    │                        │2.影本見第58│路郵局        │  2枚（於「許茂欽」印鑑卡及 │
│    │                        │  14號卷第21│（94年9月8日中│  留存之國民身分證、駕駛執照│
│    │                        │  頁        │午12時許）    │  影本上偽造「許茂欽」之署名│
│    │                        │            │              │  乙枚，且以偽造之許茂欽印章│
│    │                        │            │              │  蓋用偽造許茂欽之印文2枚） │
│    │                        │            │              │3.偽造許茂欽之署名乙枚、印文│
│    │                        │            │              │  乙枚（於「許茂欽」出具之郵│
│    │                        │            │              │  政存簿儲金立帳申請書上偽造│
│    │                        │            │              │  「許茂欽」之署名乙枚，且以│
│    │                        │            │              │  偽造之許茂欽印章蓋用偽造許│
│    │                        │            │              │  茂欽之印文乙枚）          │
│    │                        │            │              │4.印鑑卡、郵政存簿儲金立帳申│
│    │                        │            │              │  請書影本見第5814號卷第21至│
│    │                        │            │              │  22頁                      │
├──┼────────────┼──────┼───────┼──────────────┤
│ 三 │許明賢                  │1.國民身分證│新竹市○○○路│1.偽造之許明賢印章乙枚      │
│    │Ｚ000000000（資料不存在）│2.影本見第58│42號之新竹牛埔│2.偽造許明賢之印文2枚（於「 │
│    │                        │  14號卷第18│郵局          │  許明賢」印鑑卡上以偽造之許│
│    │                        │  頁        │（94年9月8日下│  明賢印章蓋用偽造許明賢之印│
│    │                        │            │午2時許）     │  文2枚）                   │
│    │                        │            │              │3.偽造許明賢之署名乙枚、印文│
│    │                        │            │              │  乙枚（於「許明賢」出具之郵│
│    │                        │            │              │  政存簿儲金立帳申請書上偽造│
│    │                        │            │              │  「許明賢」之署名乙枚，且以│
│    │                        │            │              │  偽造之許明賢印章蓋用偽造許│
│    │                        │            │              │  明賢之印文乙枚）          │
│    │                        │            │              │4.印鑑卡、郵政存簿儲金立帳申│
│    │                        │            │              │  請書影本見第5814號卷第19頁│
├──┼────────────┼──────┼───────┼──────────────┤
│ 四 │徐國隆                  │1.國民身分證│新竹縣新埔鎮文│1.偽造之徐國隆印章乙枚      │
│    │Ｚ000000000（資料不存在）│  、駕駛執照│山里124號之新 │2.偽造徐國隆之署名乙枚、印文│
│    │                        │2.影本見第58│埔遠東郵局    │  乙枚（於「徐國隆」出具之郵│
│    │                        │  14號卷第23│（94年9月9日中│  政存簿儲金立帳申請書上偽造│
│    │                        │  頁        │午12時許）    │  「徐國隆」之署名乙枚，且以│
│    │                        │            │              │  偽造之徐國隆印章蓋用偽造徐│
│    │                        │            │              │  國隆之印文乙枚）          │
│    │                        │            │              │3.郵政存簿儲金立帳申請書影本│
│    │                        │            │              │  見第5814號卷第23頁        │
├──┼────────────┼──────┼───────┼──────────────┤
│ 五 │徐志堅                  │1.國民身分證│新竹縣竹北市博│1.偽造之徐志堅印章乙枚      │
│    │Ｚ000000000（資料不存在）│  、駕駛執照│愛街390號之竹 │2.偽造徐志堅之署名2枚、印文 │
│    │                        │2.影本見第58│北博愛郵局    │  2枚（於「徐志堅」出具之郵 │
│    │                        │  14號卷第17│（94年9月9日下│  政存簿儲金立帳申請書上偽造│
│    │                        │  、24頁    │午2時43分許） │  「徐志堅」之署名2枚，且以 │
│    │                        │            │              │  偽造之徐志堅印章蓋用偽造徐│
│    │                        │            │              │  志堅之印文2枚）           │
│    │                        │            │              │3.郵政存簿儲金立帳申請書影本│
│    │                        │            │              │  見第5814號卷第17、24頁    │
└──┴────────────┴──────┴───────┴──────────────┘


司法院資訊處製作；財團法人民間司法改革基金會備份。
